【裁判字號】    97,交聲,1396
【裁判日期】    970630
【裁判案由】    違反道路交通管理處罰條例聲明異議
【裁判全文】
臺灣臺北地方法院交通事件裁定        97年度交聲字第1396號
異  議  人  甲○○
上列受處分人因違反道路交通管理處罰條例案件，對於交通部公
路總局臺北區監理所中華民國97年5月15日所為之處分（原處分
案號：北監自裁字第40ZIB－085281號），聲明異議，本院裁定
如下：
    主  文
異議駁回。
    理  由
一、按汽車行駛於高速公路，行車速度超過規定之最高速限或低
    於規定之最低速限者，處汽車駕駛人新臺幣3千元以上6千元
    以下罰鍰，並記違規點數一點，道路交通管理處罰條例第33
    條第1項第1款、第63條第1項，分別定有明文。
二、本件異議人甲○○於民國96年11月14日14時37分許，駕駛車
    牌號碼6606-DL號自用小客車，行經國道三號高速公路南向
    25公里處，經雷達測定時速高達117公里，而當地規定最高
    時速為90公里，從而超速27公里，嗣經內政部警政署國道公
    路警察局逕行舉發（附採證照片乙幀），由交通部公路總局
    臺北區監理所以異議人有違反道路交通管理處罰條例第33
    條第1項第1款及第63條第1項規定，科以罰鍰新台幣3500元
    並記違規點數1點，有內政部警政署國道公路警察局舉發違
    反道路交通管理事件通知單（附採證照片乙幀）、交通部公
    路總局臺北區監理所97年5月15日北監自裁字第40ZIB－0852
    81號裁決書各1紙在卷可稽。
三、異議意旨略以：舉發違規檢附之照片中有二輛車，無從確認
    是否異議人之車輛違規云云。惟查，「本案係使用雷射測距
    側速儀器進行違規採證，而本件所使用之儀器（編號：UX01
    5185號）業經經濟部標準檢驗局於96年8月14日檢定合格，
    其合法性及適用性均符合檢定及使用規範。且該儀器係以雷
    射光速直接瞄準行進中之車輛，屬「單點單台」之測速方式
    ，車輛如有超出設定之速限即立刻鎖定並攝錄存檔。縱當時
    有多輛汽車同時通過，惟儀器係針對個別車輛進行進行採證
    ，在無遮蔽之情況下，該儀器之偵測不受其他車輛行進之影
    響。採證相片中「十字絲」所指之車輛，即為違規車輛」等
    情，業據舉發違規機關即內政部警政署國道公路警察局第九
    警察隊查處並函復裁決機關明確，有該函影本1份附卷可稽
    。而依本件裁決機關檢附之違規照片中，經查並無異議人所
    指之2輛車存在，是其所稱「照片中有二輛車」云云，即乏
    所據。而異議人所有之車牌號碼6606-DL號自用小客車，即
    為該照片中所指「十字絲」之車輛，是異議人之車輛即為當
    時有超速之違規車輛應屬明確。異議人辯稱：或係有他車超
    越致有誤攝云云，僅係臆測之詞，並無積極證據以證其說，
    其異議之理由即無從遽採。按經濟部標準檢驗局係政府依法
    設立之機關，依其法定職責即在檢定度量衡之標準，而內政
    部警政署國道公路警察局亦為政府依法設置於國道高速公路
    ，為負責舉發違規以維持道路交通安全與行車秩序之機關，
    均為依法執行公務，並無故意栽誣異議人之必要，而異議人
    逕認縱有經濟部標準檢驗局之檢定合格證明，其儀器未必可
    信云云，亦難謂可採。是本件異議人確有超速違規之行為，
    應屬可信，裁決機關依法裁處，經核其認事用法，並無違誤
    。本件異議人之異議為無理由，應予駁回。
據上論斷，應依道路交通案件處理辦法第19條，裁定如主文。
中    華    民    國    97    年    6    月    30    日
                  交通法庭法  官  楊台清
上正本證明與原本無異。
如不服本裁定，應於裁定送達後5日內向本院提出抗告狀。
                          書記官  陳麗津
中    華    民    國    97    年    7     月    1     日


司法院資訊處製作；財團法人民間司法改革基金會備份。
